臺灣高等法院高雄分院刑事判決　　　　 94年度上訴字第598號
上　訴　人　臺灣屏東地方法院檢察署檢察官
被　　　告　甲○○
上列上訴人因被告違反毒品危害防制條例案件，不服臺灣屏東地
方法院93年度訴字第1012號中華民國94年3月31日第一審判決（
起訴案號：臺灣屏東地方法院檢察署93年度偵字第4396號、93年
度毒偵字第2291號），提起上訴，暨移送併案審理（臺灣屏東地
方法院檢察署94年度毒偵字第824 號），本院判決如下：
    主  文
原判決關於施用第一級毒品及定執行刑部分撤銷。
甲○○連續施用第一級毒品，累犯，處有期徒刑壹年貳月。扣案
海洛因壹包（淨重零點零公克，空包重裝零點壹陸公克）沒收
銷燬之。
    事  實
一、甲○○前於民國91間因贓物案件，經臺灣屏東地方法院判處
    有期徒刑4 月確定，於92年12月5 日執行完畢。又於91年間
    因施用毒品案件，經臺灣屏東地方法院以91年度毒聲字第13
    83號裁定送觀察、勒戒後，因認有繼續施用毒品傾向，由臺
    灣屏東地方法院以92年度毒聲字第212 號裁定送強制戒治，
    嗣因其戒治成績經評定為合格，再由臺灣屏東地方法院以92
    年度毒聲字第973 號裁定停止戒治，所餘戒治期間交付保護
    管束，於93年2 月2 日保護管束期滿，經臺灣屏東地方法院
    檢察署檢察官於93年2 月12日以93年度戒毒偵字第10號為不
    起訴處分。詎仍不知警惕，竟於上開強制戒治執行完畢釋放
    後5 年內，再基於施用第一級毒品海洛因之概括犯意，自93
    年8 月初某日起至94年3 月17日上午10時許止，連續在屏東
    縣新園鄉○○村○○路82號住處、屏東縣鹽埔鄉內公園某處
    ，以將海洛因摻水以針筒注射血管之方式，每2 日至3 日施
    用1 次之頻率，而施用第一級毒品海洛因多次。嗣分別於：
    93年9 月1 日下午1 時30分許，在屏東縣萬丹鄉社中村菜
    寮135 之5 號「好社區超商」前，為警查獲。94年3 月18
    日下午9 時30分許，在屏東市○○路上，為警查獲，並扣其
    所有海洛因1 包（淨重0.03公克，空包裝重0.16公克）。
二、案經屏東縣警察局屏東分局報請臺灣屏東地方法院檢察署檢
    察官偵查起訴，暨移送本院併案審理。
    理  由
一、程序方面─
    本件被告甲○○（以下簡稱被告）所犯係死刑、無期徒刑、
    最輕本刑為3 年以上有期徒刑以外之罪，其於準備程序中就
    被訴事實為有罪之陳述，經法官告知簡式審判程序之旨，並
    聽取公訴人、被告之意見後，本院認為適宜進行簡式審判程
    序審理，合先敘明。
二、認定犯罪事實所憑證據及理由─
  (一)上開犯罪事實，業據被告於偵訊、原審及本院調查、審理中
    自白不諱（見93偵4396號卷第12頁，原審卷第69頁，本院卷
    第36、48頁）；且其於93年9 月1 日下午1 時30分許、94年
    3 月18日下午9 時30分許，為警查獲後所採尿液，經送驗結
    果均呈嗎啡（為海洛因代謝物）反應，有屏東縣衛生局93年
    9 月14日屏縣衛檢六字第930374號檢驗結果通知書、台灣檢
    驗科技股份有限公司94年4 月1 日KＺ000000000000號濫用藥
    物尿液檢驗報告各1 紙在卷可憑（見警00000000000 號卷第
    17頁，94毒偵824 號卷20頁）；又扣案白粉1 包，經送法務
    部調查局鑑驗，含有海洛因成分（淨重0.03公克，空包裝重
    0.16公克），有該局94年5 月9 日調科壹字第240003608 號
    鑑定通知書1 紙在卷可稽（見本院卷第33頁）。足認被告自
    白與事實相符，堪以採信。
  (二)被告前於91年間因施用毒品案件，經臺灣屏東地方法院以91
    年度毒聲字第1383號裁定送觀察、勒戒後，因認有繼續施用
    毒品傾向，由臺灣屏東地方法院以92年度毒聲字第212 號裁
    定送強制戒治，嗣因其戒治成績經評定為合格，再由臺灣屏
    東地方法院以92年度毒聲字第973 號裁定停止戒治，所餘戒
    治期間交付保護管束，於93年2 月2 日保護管束期滿，經臺
    灣屏東地方法院檢察署檢察官於93年2 月12日以93年度戒毒
    偵字第10號為不起訴處分，有臺灣高等法院被告前案紀錄表
    在卷可按。足證被告於強制戒治執行完畢釋放後，5 年內再
    犯本件施用第一級毒品罪。
三、論罪及撤銷改判之理由─
  (一)按海洛因係屬毒品危害防制條例第2 條第2 項第1 款所稱之
    第一級毒品，是被告於上開時地施用海洛因之行為，係犯該
    條例第10條第1 項之施用第一級毒品罪。被告持有海洛因嗣
    進而施用之，持有之低度行為應為施用之高度行為所吸收，
    不另論罪。被告多次施用第一級毒品海洛因之犯行，時間緊
    接，觸犯構成要件相同之罪名，顯係基於概括之犯意為之，
    應依連續犯之規定論以一罪，並依法加重其刑。又公訴人雖
    僅就被告自93年8 月初某日起至同年月30日止，連續在屏東
    縣鹽埔鄉公園等地施用第一級毒品海洛因之犯行提起公訴，
    惟被告其餘如事實欄所載之連續施用第一級毒品犯行（即移
    送本院併辦部分），與上開起訴論罪科刑部分有連續犯裁判
    上一罪關係，為起訴效力所及，本院自得併予審理。又被告
    前於91間因贓物案件，經臺灣屏東地方法院判處有期徒刑4
    月確定，於92年12月5 日執行完畢，有上開被告全國前案紀
    錄表在卷可按，其受有期徒刑執行完畢，5 年以內再犯本件
    有期徒刑以上之罪，為累犯，依法加重其刑，並遞加之。
  (二)原判決認被告施用第一級毒品罪證明確，予以論罪科刑，固
    非無見。惟原判決未及就被告除自93年8 月初某日起至同年
    8 月30日中午12時許止以外之如事實欄所示連續施用第一級
    毒品犯行（即移送本院併辦部分），一併加以審判，尚有未
    洽。檢察官以併案部分與起訴部分有裁判上一罪關係，為起
    訴效力所及，原審就此部分未及併與審究，指摘原判決不當
    ，提起上訴，為有理由，自應由本院將原判決關於被告施用
    第一級毒品及定執行刑部分撤銷。
四、科刑及沒收之理由─
  (一)爰審酌被告前經觀察、勒戒及強制戒治，仍未斷除毒癮，業
    如前述，顯見其惡習已深，且未能體悟施用毒品對自己、家
    人造成之傷害及社會之負擔，復有贓物前科，惟念其犯後尚
    知坦承犯行，態度良好等一切情狀，就其所觸犯施用第一級
    毒品罪，量處有期徒刑1 年2 月，以資懲儆。
  (二)扣案海洛因1 包（淨重0.03公克，空包裝重0.16公克），依
    毒品危害防制條例第18條第1 項前段規定宣告沒收銷燬之。
    至於因鑑驗耗費之毒品，自不予宣告沒收銷燬，附此說明。
五、被告所涉轉讓第一級毒品犯行部分，業經原審判處有期徒刑
    1 年2 月，因檢察官及被告均未上訴而確定，併此敘明。
六、適用之法律─
  (一)刑事訴訟法第369 條第1 項前段、第364 條、第299 條第1
    項前段、第273 條之1 第1 項。
  (二)毒品危害防制條例第10條第1 項、第18條第1 項前段。
  (三)刑法第11條前段、第56條、第47條。
本案經檢察官沈紹嘉到庭執行職務。
中　　華　　民　　國　　94　　年　　6 　　月　　30　　日
                  刑事第七庭    審判長法  官  莊飛宗
                                      法  官  黃憲文
                                      法  官  曾逸誠
以上正本證明與原本無異。
如不服本判決應於收受本判決後10日內向本院提出上訴書狀，其
未敘述上訴理由者，並得於提起上訴後10日內向本院補提理由書
狀（均須按他造當事人之人數附繕本）「切勿逕送上級法院」。
中　　華　　民　　國　　94　　年　　6 　　月　　30　　日
　　　　　　　　　　　　　　　　　　　書記官  郭蘭蕙
附錄本判決論罪科刑法條：
毒品危害防制條例第10條第1項：
施用第一級毒品者，處6月以上5年以下有期徒刑。
